【裁判字號】    97,交附民,99
【裁判日期】    970825
【裁判案由】    請求損害賠償
【裁判全文】
臺灣屏東地方法院刑事附帶民事訴訟判決
原      告  丁○○○
            乙○○
            丙○○
            甲○○
共      同
訴訟代理人  黃吉雄律師
被      告  戊○○
上列被告因過失致死案件（97年度交訴字第61號），經原告提起
附帶民事訴訟，請求損害賠償事件，本院判決如下︰
    主  文
被告應給付原告丁○○○新臺幣壹佰陸拾玖萬元，原告乙○○新
臺幣壹佰萬元，原告丙○○新臺幣壹佰萬元，原告甲○○新臺幣
壹佰萬元。
本判決第一項於原告丁○○○以新臺幣伍拾陸萬元，原告乙○○
以新臺幣拾萬元，原告丙○○以新臺幣拾萬元，原告甲○○以新臺幣拾萬元分別為被告供擔保後，各得假執行。
    事  實  及  理  由
一、原告起訴主張：被告無駕駛執照，於民國97年3 月26日清晨
    4 時45分許，駕駛車牌3Q-5442 號自小客車，從屏東縣枋寮
    鄉○○道台17線往北行駛，欲返回屏東縣萬丹鄉居所，行經
    佳冬鄉○○路92號前，速限為60公里，當時下雨，光線為晨
    光，視線不良，路面溼滑，本應提高警覺、減速慢行、注意
    車前狀況，並隨時採取必要之安全措施，猶以時速70至80公
    里之速度行駛，並無不能注意之情事，而疏於注意車前狀況
    ，不慎追撞車前同向騎乘腳踏車之鄭榮發，肇致鄭榮發當場
    因顱骨骨折併腦內容物溢出而死亡，過失侵害鄭榮發之生命
    致死，原告丁○○○為鄭榮發之配偶兼支出殯葬費新臺幣（
    下同）19萬元之人，原告乙○○、丙○○、甲○○為鄭榮發
    之子女，原告均甚為悲傷，受有非財產上之損害，爰依民法
    第184 條第1 項、第192 條第1 項、第194 條之規定，請求
    損害賠償。並聲明：(一)如主文第一項所示；(二)願供擔保，請
    准宣告假執行。
二、被告則認諾原告之請求。
三、經查：
    (一)被告對原告主張之事實坦承不諱，復有道路交通事故現場
      圖、道路交通事故調查報告表(一)(二)、證號查詢汽車駕駛人
      資料、相驗屍體證明書各1 紙、檢驗報告書1 份、事故現
      場照片10張、車牌3Q- 5442號自小客車損壞情狀之照片10
      張、監視器錄影帶翻拍照片1 張附卷可稽，並有扣案之車
      牌3Q-5442 號自小客車及其掉落之右前頭前燈、右前方保
      險桿、右前保險桿飾條足資佐證。從而，被告因過失侵害
      鄭榮發致死之事實，堪以認定。
    (二)原告丁○○○為鄭榮發支付之殯葬費合計19萬元，有被告
      不爭執為真正之收據4 紙附卷可按，堪以採信。
    (三)原告丁○○○為鄭榮發之配偶，原告乙○○、丙○○、甲○○為鄭榮發之子女，有戶籍謄本在卷可考。本院審酌原
      告丁○○○驟失老伴，原告乙○○、丙○○、甲○○驟失
      父親，哀痛悲傷之情，及被告之認諾，認原告丁○○○所
      請求精神慰撫金150 萬元，原告乙○○、丙○○、甲○○
      所各請求精神慰撫金100 萬元，尚屬適當。
四、綜上，原告依上揭民法侵權行為法律關係請求損害賠償，為
    有理由，應予准許。
五、原告陳明願供擔保聲請宣告假執行，核無不合，爰分別酌定
    相當之擔保金額，予以准許。
六、本件為附帶民事訴訟判決，無訴訟費用負擔之問題，此部分
    毋庸於主文諭知，附此敘明。
七、據上論結，依刑事訴訟法第502 條第2 項、第491 條第10款
    、民事訴訟法第390條第2項，判決如主文。
中    華    民    國    97    年    8     月    25    日
                  刑事第四庭    法  官  蔡嘉裕
以上正本證明與原本無異。
如不服本判決，應於收受本判決送達後10日內，向本院提出上訴
書狀（應敘述具體理由並附繕本），其未敘述上訴理由者，至遲
應於上訴期間屆滿後20日內，向本院補提理由書狀，切勿逕送上
級法院。
中    華    民    國    97    年    8     月    25    日
                                書記官  許倬維


司法院資訊處製作；財團法人民間司法改革基金會備份。
